臺灣板橋地方法院刑事判決             100年度易字第1813號
公  訴  人  臺灣板橋地方法院檢察署檢察官
被      告  王添成
上列被告因竊盜案件，經檢察官提起公訴（100 年度偵字第1644
號），被告於本院審理時就被訴事實為有罪之陳述，經詢問當事
人意見，本院裁定改依簡式審判程序審理，判決如下：
    主  文
王添成於夜間侵入住宅竊盜，處有期徒刑柒月。
    事  實
一、王添成於民國99年9 月3 日19時許之夜間，行經臺北縣中和
    市（現改制為新北市中和區○○○街24巷3 號林啟宏之住處
    前時，見該住家正在整修因而大門未鎖，認有機可乘，即意
    圖為自己不法之所有，由大門侵入上址屋內，竊取林啟宏所
    有之國際牌42吋液晶電視1 台。嗣林啟宏發現遭竊後報警處
    理，警方在上址電視櫃桌面上採集可疑指紋2 枚，經送鑑識
    比對後，發現與王添成之左拇指及左食指指紋相符，始查悉
    上情。
二、案經林啟宏訴由臺北縣（現改制為新北市）政府警察局中和
    第一分局移請臺灣板橋地方法院檢察署檢察官偵查起訴。
    理  由
一、按本件被告王添成所犯係死刑、無期徒刑、最輕本刑為3 年
    以上有期徒刑以外之罪，其於本院審理時就前揭被訴事實為
    有罪之陳述，經本院告知簡式審判程序之旨，並聽取其與公
    訴人之意見後，認無不得或不宜改依簡式審判程序進行之處
    ，爰依刑事訴訟法第273 條之1 第1 項，裁定本件改依簡式
    審判程序審理，合先敘明。
二、上揭事實，業據被告於偵訊及本院審理時坦承不諱，核與證
    人即告訴人林啟宏於警、偵訊時證述之情節相符，並有內政
    部警政署刑事警察局99年10月20日刑紋字第0990144579號鑑
    定書（含指紋卡片）1 份附卷可稽，足認被告前開自白與事
    實相符，本件事證明確，其犯行堪予認定。
三、按行為後法律有變更者，適用行為時之法律。但行為後之法
    律有利於行為人者，適用最有利於行為人之法律。刑法第2
    條第1 項定有明文。經查，被告行為後，刑法第321 條第1
    項已於100 年1 月26日修正公布，同年月28日生效開始施行
    ，修正前該條項規定：「犯竊盜罪而有左列情形之一者，處
    6 月以上、5 年以下有期徒刑：一、於夜間侵入住宅或有人
    居住之建築物、船艦或隱匿其內而犯之者。二、毀越門扇、
    牆垣或其他安全設備而犯之者。三、攜帶兇器而犯之者。四
    、結夥三人以上而犯之者。五、乘火災、水災或其他災害之
    際而犯之者。六、在車站或埠頭而犯之者。」，修正後該條
    項規定：「犯竊盜罪而有下列情形之一者，處6 月以上、5
    年以下有期徒刑，得併科新臺幣10萬元以下罰金：一、侵入
    住宅或有人居住之建築物、船艦或隱匿其內而犯之者。二、
    毀越門扇、牆垣或其他安全設備而犯之者。三、攜帶兇器而
    犯之者。四、結夥三人以上而犯之者。五、乘火災、水災或
    其他災害之際而犯之者。六、在車站、埠頭、航空站或其他
    供水、陸、空公眾運輸之舟、車、航空機內而犯之者。」，
    修正後刑法第321 條第1 項之構成要件較寬，法定刑亦增加
    「得併科新臺幣10萬元以下罰金」，相較之下，修正前刑法
    第321 條第1 項之規定較有利於被告，故依刑法第2 條第1
    項前段規定，本件應適用修正前刑法第321 條第1 項之規定
    論處。
四、按刑法上所謂夜間，為日出前日沒後，此徵之刑事訴訟法第
    100 條之3 第3 項規定，至為明顯。本件被告係於99年9 月
    3 日19時許侵入告訴人林啟宏上開住處行竊，該日日沒時間
    為18時11分，此有交通部中央氣象局編印之日出日沒時刻表
    1 份在卷可佐，被告上開犯行顯已構成於夜間侵入住宅竊盜
    罪無疑。是核被告所為，係犯修正前刑法第321 條第1 項第
    1 款之於夜間侵入住宅竊盜罪。爰審酌被告曾於99年間因竊
    盜案件，經臺灣臺北地方法院以99年度簡字第1345號判處拘
    役15日確定，於99年8 月31日執行完畢出監（不構成累犯）
    ，有臺灣高等法院被告前案紀錄表1 份在卷可參，詎仍不知
    警惕，旋即再犯本件竊盜罪，且其正值壯年，不思以正當之
    方式獲取財物，而貪圖私欲，侵入他人住處竊取財物，侵害
    他人財產安全，行為實有不當，惟念被告犯後坦承犯行，態
    度尚可，及其犯罪動機、目的、手段、所獲利益、被害人所
    受損失等一切情狀，量處如主文所示之刑，以資懲儆。
據上論斷，應依刑事訴訟法第273 條之1 第1 項、第284 條之1
、第299 條第1 項前段，刑法第2 條第1 項前段，修正前刑法第
321 條第1 項第1 款，判決如主文。
本案經檢察官黃致中到庭執行職務。
中    華    民    國   100    年    7     月    22    日
                  刑事第十八庭  法  官  楊筑婷
以上證明與原本無異。
如不服本判決，應於判決送達後10日內敘明上訴理由，向本院提
出上訴狀（應附繕本），上訴於臺灣高等法院。其未敘述上訴理
由者，應於上訴期間屆滿後20日內向本院補提理由書「切勿逕送
上級法院」。
                                書記官  陳淑婷
中    華    民    國   100    年    7     月    22    日
附錄本案判決論罪科刑法條：
修正前中華民國刑法第321條
犯竊盜罪而有左列情形之一者，處6 月以上、5 年以下有期徒刑
：
一  於夜間侵入住宅或有人居住之建築物、船艦或隱匿其內而犯
    之者。
二  毀越門扇、牆垣或其他安全設備而犯之者。
三  攜帶兇器而犯之者。
四  結夥三人以上而犯之者。
五  乘火災、水災或其他災害之際而犯之者。
六  在車站或埠頭而犯之者。
前項之未遂犯罰之。